【裁判字號】    97,消債更,81
【裁判日期】    970827
【裁判案由】    更生事件
【裁判全文】
臺灣臺北地方法院民事裁定            97年度消債更字第81號
聲  請  人  甲○○
（即債務人）
上列當事人聲請消費者債務清理事件，本院裁定如下：
    主  文
聲請人自中華民國九十七年八月二十七日十六時起開始更生程序
。
命司法事務官進行本件更生程序。
    理  由
一、按法院開始更生程式之裁定，應載明其年、月、日、時，並
    即時發生效力。次按法院裁定開始更生或清算程式後，得命
    司法事務官進行更生或清算程式，必要時得選任律師、會計
    師或其他適當之自然人或法人一人為監督人或管理人。消費
    者債務清理條例第45條第1項、第16條第1項分別定有明文。
二、本件聲請意旨略以：聲請人積欠大筆卡債，遂於民國95年依
    「中華民國銀行公會會員辦理消費金融案件無擔保債務協商
    機制」請求最大債權人中國信託商業銀行共同協商債務清償
    方案，並於95年6月協商成立，每月應繳金額為新台幣（下
    同）13,964元，惟聲請人以當時開計程車，收入不穩定，薪
    資最高為40,500元，加上家庭生活必要支出，本已捉襟見肘
    。而一致性協商成立後，聲請人因岳母癌症住院往生，花費
    大筆醫療費用，且自己於97年1月中風，以致於工作收入銳
    減，而對於協商金額更難以負荷。綜上，聲請人依協商條件
    履行協商，顯有重大困難，實係客觀上確有不可歸責於聲請
    人之事由。又，聲請人無擔保或無優先權之債務總額未逾1,
    200萬元，復未經法院裁定開始清算程序或宣告破產，爰向
    本院聲請更生。
三、經查，聲請人所主張之上開事實，業據提出聲請人之財產及
    收入狀況說明書、債權人清冊、乙種診斷證明書、全國財產
    稅總歸戶財產查詢清單、95年度所得資料、財團法人金融聯
    合徵信中心當事人查詢個人資料（信用報告）回覆書、各項
    生活支出單據、三商美邦人壽保險股份有限公司之保險費送
    金單及保單借款資料、台北市汽車駕駛員職業工會會員繳（
    退）費收據、台北市立萬芳醫院委託財團法人私立台北醫學
    大學辦理醫療費用收據、戶籍謄本、一致性協商之協議書、
    存摺影本、96年度所得扣繳暨免扣繳憑單、配偶所得、關於
    財務狀況及欠款原因之說明書、一致性協商成立後之匯款資
    料、本院新店簡易庭97年度店小字第394號事件之和解筆錄
    、本院97年度促字第6225號支付命令、聲請人之岳母住院之
    醫療費用收據、國立台灣大學醫學院附設醫院之診斷證明書
    等文件為證，核閱屬實。此外，本件又查無聲請人有消費者
    債務清理條例第6條第3項、第8條或第46條各款所定駁回更
    生聲請之事由存在，則債務人聲請更生，應屬有據。
四、依上開規定命司法事務官進行本件更生程式，爰裁定如主文
    。
中    華    民    國    97    年    8     月    27    日
              民事第四庭    法      官  黃柄縉
上為正本係照原本作成
本件不得抗告
中    華    民    國    97    年    8     月    27    日
                            書  記  官  王黎輝


司法院資訊處製作；財團法人民間司法改革基金會備份。
